【裁判字號】    98,訴,1518
【裁判日期】    981207
【裁判案由】    毒品危害防制條例
【裁判全文】
臺灣高雄地方法院刑事判決              98年度訴字第1518號
公  訴  人  臺灣高雄地方法院檢察署檢察官
被      告  甲○○
                    （另案於臺灣高雄看守所羈押中）
上列被告因毒品危害防制條例案件，經檢察官提起公訴（98年度
毒偵字第4852號），本院依簡式審判程序，判決如下：
    主  文
甲○○施用第一級毒品，累犯，處有期徒刑拾月。
    事  實
一、甲○○前於民國88年間因施用毒品案件，經本院裁定送觀察
    、勒戒後，認無繼續施用毒品之傾向，於88年10月16日執行
    完畢釋放出所。復於前開觀察、勒戒處分執行完畢釋放後5
    年內之93年間，因施用毒品案件，經本院以93年度簡字第
    1598號判決判處有期徒刑3 月確定，並於93年8 月19日易科
    罰金執行完畢。詎甲○○仍不知悔改，基於施用第一級毒品
    海洛因、第二級毒品甲基安非他命（起訴書誤載為「安非他
    命」，業經公訴人當庭更正）之犯意，於98年6 月9 日之某
    時許，在其四維路之住處同時施用第一級毒品海洛因及第二
    級毒品甲基安非他命1 次。嗣於98 年6月11日22時35分許，
    為警持搜索票至高雄縣大寮鄉○○路163 號7 之5 樓宋文麗
    住處執行搜索，適甲○○在場，並徵得其同意後採尿送驗，
    結果呈嗎啡、甲基安非他命陽性反應，而查悉上情。
二、案經高雄市政府警察局移送臺灣高雄地方法院檢察署檢察官
    偵查起訴。
    理  由
一、被告甲○○所犯係法定刑為死刑、無期徒刑、最輕本刑為3
    年以上有期徒刑以外之罪，於準備程序進行中被告就被訴事
    實為有罪陳述，由受命法官告知簡式審判程序要旨並聽取其
    與檢察官之意見，經被告同意適用簡式審判程序後，本院亦
    認無不得或不宜改依簡式審判程序進行之處，爰依刑事訴訟
    法第273 條之1 第1 項、第284 條之1 規定，本院合議庭裁
    定由受命法官獨任進行簡式審判程序，合先敘明。
二、上揭事實，業據被告於本院審理中坦承不諱，復有高雄市政
    府警察局刑警大隊偵五隊15分隊嫌疑人尿液對照表（編號：
    L15-157 ）、高雄市立凱旋醫院98年6 月29日濫用藥物尿液
    檢驗報告（轉碼編號：A00000000 ）各1 份在卷可稽，足認
    其自白核與事實相符，堪予採信。
三、修正毒品危害防制條例就施用毒品者，只於「初犯」及「五
    年後再犯」2 種情形有其追訴條件之限制，即須於初犯經觀
    察勒戒或強制戒治釋放後，5 年內均無施用毒品之行為，始
    能認其前所實施之觀察勒戒或強制戒治已足遮斷毒癮，而得
    於5 年後再犯時，再適用初犯之規定，重行觀察勒戒程序。
    倘5 年內已經再犯，被依法追訴處罰，縱其第3 次（或第3
    次以上）施用毒品之時間在初犯釋放5 年以後，即與「5 年
    後再犯」之情形有別，且因已於「5 年內再犯」，顯見其再
    犯率甚高，原實施觀察勒戒或強制戒治，已無法收其實效，
    而無5 年遮斷效之存在，自無再經觀察勒戒及強制戒治之必
    要，得逕行追訴處罰（最高法院95年度第7 次、97年度第5
    次刑事庭會議決議參照）。是被告前有如事實欄所載於88年
    10月16日觀察、勒戒執行完畢釋放後，5 年內再犯施用毒品
    案件，經判處徒刑確定等情，有臺灣高等法院被告前案紀錄
    表1 份附卷可參，則依前開說明，應依法追訴，本院自得予
    以論罪科刑。
四、核被告所為，係犯毒品危害防制條例第10條第1 、2 項之施
    用第一、二級毒品罪；其此次同時施用海洛因及甲基安非他
    命，而以一行為同時觸犯施用第一級毒品與第二級毒品2 罪
    ，為想像競合犯，應從一重以施用第一級毒品罪論處，檢察
    官遽謂被告係分別施用第一、二級毒品（基於罪疑唯輕原則
    ，在別無證據足資認定被告係分別施用第一、二級毒品下，
    本院僅能寬認被告此次之施用第一、二級毒品犯行，係同時
    為之），因認被告此部分之施用第一、二級毒品犯行應予分
    論併罰，尚有未合。被告為施用而持有第一、二級毒品之低
    度行為，為施用第一、二級毒品之高度行為所吸收，俱不另
    論罪。被告有如事實欄所載之前科，於93年8 月19日易科罰
    金執行完畢，有前揭臺灣高等法院被告前案紀錄表1 份可案
    ，其受徒刑執行完畢後，5 年以內故意再犯本件有期徒刑以
    上之罪，應依刑法第47條第1 項論以累犯，並加重其刑。
五、本院審酌被告前因施用毒品案件，經施以觀察勒戒及刑之執
    行後，竟再為本件犯行，足見其惡習已深，且戒絕毒癮之意
    志不堅，未能體悟施用毒品對自己、家人造成之傷害及社會
    之負擔，自屬可議；惟念其犯後態度良好，並於審理中能坦
    承全部犯行及施用毒品本質上係屬戕害自身健康之行為，尚
    未直接危害他人，反社會性程度應屬較低等一切情狀，量處
    如主文所示之刑，以資懲儆。
據上論斷，應依刑事訴訟法第273 條之1 第1 項、第284 條之1
、第299 條第1 項前段，毒品危害防制條例第10條第1 項、第2
項，刑法第11條前段、第55條、第47條第1 項，判決如主文。
本案經檢察官黃子宜到庭執行職務。
中    華    民    國    98    年    12    月    7     日
                  刑事第十二庭  法  官  王品惠
以上正本證明與原本無異。
如不服本判決應於收受本判決後10日內向本院提出上訴書狀，並
應敘述具體理由，如未敘述上訴理由者，應於上訴期間屆滿後20
日內補提理由書狀於本院（均須按他造當事人之人數附繕本）「
切勿逕送上級法院」。
中    華    民    國    98    年    12    月    7     日
                                書記官  李文廣
附錄本案所犯法條：
《毒品危害防制條例第10條》
施用第一級毒品者，處6 月以上5 年以下有期徒刑。
施用第二級毒品者，處3 年以下有期徒刑。


司法院資訊處製作；財團法人民間司法改革基金會備份。
